臺灣板橋地方法院刑事判決　　　　　　　92年度訴字第2169號
公　訴　人　臺灣板橋地方法院檢察署檢察官
被　　　告　丁○○
指定辯護人?甲○公設辯護人辛○○
上列被告因偽造有價證券等案件，經檢察官提起公訴（九十二年
度偵字第六四○七號），甲○判決如下：
    主  文
丁○○無罪。
    理  由
一、公訴意旨略以：被告壬○○（另行審結）、被告丁○○與己○○（另行併請臺灣高等法院審理）基於詐欺及偽造文書之
    犯意聯絡，於民國九十一年四月二十日，由丁○○與己○○
    持黃志同及徐仁德之
    企業股份有限公司（下稱和潤汽車公司）詐稱以動產擔保交
    易附條件買賣之方式，以壬○○名義購買車號３Ｔ─５０８
    ３號自用小客車，壬○○為動產擔保交易之債務人，丁○○
    及己○○為連帶保證人，約定分期總價金新台幣（下同）六
    十八萬九千七百六十元，分三十六期給付，每月一期，每期
    付款一萬九千一百六十元，上開汽車存放地點為臺北縣土城
    市○○路○段四六巷二四號，在價金未付清之前，上開汽車
    所有權仍屬於告訴人公司所有，壬○○僅得依約占有使用，
    不得任意遷移或為其他處分，丁○○及己○○更分別以黃志
    同及徐仁德之名義，於動產擔保附條件買賣契約書及本票偽
    造黃志同、徐仁德之署名及印文，而擔任壬○○之連帶保證
    人，足生損害於黃志同、徐仁德及告訴人公司，使告訴人公
    司陷於錯誤交付上開汽車。詎渠等在取得上開汽車後，即拒
    不付款，共同意圖為自己不法之利益，於九十一年七月二十
    二日前之不詳時間，將上開汽車遷移出約定處所，致生損害
    於告訴人公司。因認被告丁○○涉有刑法第二百零一條第一
    項；第二百十六條、第二百十條、第三百三十九條第一項、
    動產擔保交易法第三十八條之罪嫌。
二、按犯罪事實應依證據認定之，無證據不得認定其犯罪事實；
    又不能證明被告犯罪者，即應諭知無罪之判決，刑事訴訟法
    第一百五十四條第二項、第三百零一條第一項分別定有明文
    。
三、本件公訴人認被告丁○○涉有行使偽造有價證券等罪嫌，無
    非以黃志同、徐仁德遭冒名擔任連帶保證人，並遭偽造有價
    證券、偽造文書等情，業據黃志同、徐仁德證述歷歷，並據
    同案被告壬○○指述被告亦有涉案，及動產附條件買賣契約
    書等資為依據。
四、訊據被告丁○○堅決否認有上揭犯行，辯稱：伊當時有看到
    報紙應徵工作，老闆是己○○，伊是在九十一年三月十三日
    、同年月十八日依己○○指示簽名在購車之相關文件上，但
    伊沒有在本件動產擔保交易契約及本票上偽造黃志同、徐仁
    德之簽名等語。辯護人為被告辯稱，同案被告壬○○雖指證
    被告曾一同前往看車，然未指明被告係於何日、向何家汽車
    公司購車；經向和潤汽車公司調閱本件購車之動產擔保交易
    之資料，契約書所附之黃志同、徐仁德國民
    上照片與被告不相像，又辦理對保之證人丙○○到庭稱，當
    時對保之人年紀較輕，不像被告，因此足證被告當時未參與
    本件向和潤汽車公司購車乙事等語。
五、經查：
  (1)同案被告壬○○於九十一年四月十一日以附條件動產抵押方
    式向和潤汽車公司辦理貸款，購買車號３Ｔ─５０８３號自
    用小客車，雙方約定分期總價款六十八萬九千七百六十元，
    分三十六期，每期一萬九千一百六十元，由自稱「黃志同」
    、「徐仁德」之成年男子，擔任連帶保證人，並由買受人、
    連帶保證人在授權書、本票及動產擔保附條件買賣契約簽名
    蓋章，取走該車後，同案被告壬○○未繳納價金等情，業據
    告訴人和潤汽車公司代理人林添益於警詢中指述歷歷。而黃
    志同、徐仁德本人，並未擔任上開動產擔保附條件買賣契約
    之連帶保證人，亦未在前開買賣契約書及授權書、本票上簽
    名蓋章乙節，業據黃志同、徐仁德於警詢中證述明確，黃志
    同、徐仁德並就前開本票，對和潤汽車公司提出確認本票債
    權不存在之訴，經臺灣臺北地方法院判決黃志同、徐仁德勝
    訴確定，有臺灣臺北地方法院九十一年度北簡字第一六一二
    八號、第一五八二一號宣示判決筆錄各一份、民事判決確定
    證明書二份在卷足稽。足見確有第三人冒用「黃志同」、「
    徐仁德」之名義偽造前開本票、授權書、動產擔保附條件買
    賣契約書無訛。
  (2)公訴人認為被告即為假冒黃志同、徐仁德之人共同參與本件
    犯行，無非係因同案被告壬○○曾於偵查中供稱，當初叫伊
    去協助買車之人為己○○，己○○表示要伊簽什麼就簽什麼
    ，不會有責任，被告是公司裡的人，被告也有去等語（請參
    見偵查卷第九十六頁）。惟被告自承於九十一年三月十三日
    ，向匯豐公司營業員戊○○佯稱欲購買汽車，並於同年十五
    日與己○○、鄭貴全等前往匯豐公司簽立附條件賣賣契約書
    、動產擔保交易書附條件買賣登記申請書、本票等；復與壬○○、劉金德於九十一年三月十八日，由壬○○向匯豐公司
    土城分公司業務員乙○○佯稱欲以分期付款方式購買汽車，
    由被告擔任連帶保證人，並於同年月十九日前往位於新莊市
    ○○路之「小歇」泡沫紅茶店與乙○○簽立附條件買賣契約
    書等文件等情，是同案被告壬○○於偵查中指稱被告為公司
    裡面的人，並非無據。然被告是參與九十一年三月十三日、
    同年月十八日向匯豐公司購買車輛乙事，可見同案被告壬○○指述被告參與本件起訴犯行，應是記憶誤植。再查，證人
    丙○○即辦理本件附條件買賣之對保人員，到庭結證稱，對
    保當時，有請連帶保證人提出國民
    大等語（請參見甲○九十三年十二月九日審判筆錄）。又參
    以本件分期車輛
    國民
    證影本黏貼處國民
    報紙刊登徵求應徵者之廣告，迨應徵者陸續前來應徵後，指
    示應徵者向汽車公司業務員佯稱欲以分期付款方式購買車輛
    ，再由己○○、鍾治文或其他應徵者，以偽造之國民
    、偽造之土地所有權狀、扣繳憑單等持交汽車公司等方式，
    佯稱欲擔任連帶保證人，致使不知情營業員陷於錯誤而交付
    車輛給己○○，己○○再將之出售牟利等情，業據己○○供
    認不諱，並經臺灣高等法院以九十二年度上訴字第三四七一
    號判決判處己○○有期徒刑四年六月，最高法院駁回上訴確
    定；鍾治文則經甲○以九十一年度訴字第一二○○號判決判
    處有期徒刑三年二月確定，經甲○調閱上開卷宗查核屬實。
    復依據上開卷內所附之臺北縣政府警察局樹林分局刑事案件
    報告書樹警刑字第○九一○○○九一九四號卷證資料內，被
    偽造之汪坤財（警卷第七十九頁）、許文生（警卷第九十一
    頁）、蔡俊雄（警卷第一百頁）之國民
    （警卷第一百二十六頁）國民
    本案偽造之「黃志同」國民
    樑（警卷第三十九頁）、柯榮明（警卷第五十七頁）、許東
    敏（警卷第一百零六頁）國民
    警卷第一百二十二頁）之國民
    被偽造之「徐仁德」國民
    曾冒用吳國樑、柯榮明、許東敏之身分，鍾治文曾冒用汪坤
    財、許文生、蔡俊雄之身分等事實，有被害人戊○○、王中
    全、何秋嶽、梁宏民、蔡建讚之警詢筆錄附於上開卷宗可參
    ，並經上開高等法院判決認定無訛，可見本件分期車輛身分
    證影本黏貼處「黃志同」國民
    仁德」國民
    志同、徐仁德之人非為被告。
  (3)第查，甲○比對被告筆跡與偽造之本票、授權書、動產擔保
    附條件買賣契約書上「黃志同」、「徐仁德」之筆跡，二者
    筆勢、運筆習慣確有不同。經甲○蒐集被告當庭簽名、被告
    於臺灣臺北看守所之書寫資料、被告親筆書函、被告親筆書
    寫之郵局立帳申請書、變更帳號申請書等文件，鑑定是否與
    本件本票、授權書、動產擔保附條件買賣契約書上「黃志同
    」、「徐仁德」之筆跡相符，鑑定結果：均無法確定授權書
    、本票、動產擔保附條件買賣契約書上筆跡為被告所為，有
    法務部調查局九十三年十月十四日調科貳字第○九三○○四
    一○三六○號函附卷可參。益見被告未與同案被告壬○○、
    己○○共同詐騙告訴人和潤公司，並無冒用黃志同、徐仁德
    名義，擔任本件附條件買賣之連帶保證人，復未偽造簽名於
    授權書、本票及動產擔保附條件買賣契約書。
六、據上所陳，本件依調查所得證據尚不足以證明被告確有之犯
    行，此外復查無其他積極證據足資證明被告有右述犯行，揆
    諸首開說明，犯罪尚屬不能證明，應為無罪之諭知。
七、(1)被告丁○○於九十一年三月十三日中午十二時許，夥同鄭
    貴全，在臺北縣新莊市○○街附近，由己○○佯以吳國樑身
    分向匯豐公司業務員戊○○佯稱，丁○○欲以分期付款之附
    條件買賣方式購買車輛及鄭貴全願充作保證人等語，並出示
    上開偽造吳國樑國民
    戊○○乃應允以出售「GL20SS 48 Y 」車型之汽車一輛予丁○○，丁○○即與戊○○簽立訂車契約書，迨同年三月十五
    日，己○○復偕同丁○○、鄭貴全赴上址與戊○○再簽立附
    條件買賣契約書、動產擔保交易附條件買賣設定登記申請書
    、分期申請表、本票及本票空白事項補充授權書，且出示上
    開偽造吳國樑國民
    三重地政事務所建物所有權狀、偽造鄭貴全名義之臺北縣三
    重地政事務所土地所有權狀，再於該附條件買賣契約書之對
    保欄及買方連帶保證人欄內，偽簽「吳國樑」姓名暨蓋用上
    開偽刻吳國樑印章，又於該分期申請表之保證人欄內偽簽「
    吳國樑」姓名暨蓋用上開偽刻吳國樑印章，並於該紙本票之
    共同發票人欄內，偽簽「吳國樑」姓名暨蓋用上開偽刻吳國
    樑印章，同時於本票空白事項補充授權書之立授權書人即本
    票發票人欄內偽簽「吳國樑」姓名暨蓋用上開偽刻吳國樑印
    章，進而一併交由戊○○查驗核對，而由戊○○而交付車牌
    號碼３Ｔ─０８０２號自用小客車一輛，己○○、丁○○、
    鄭貴全三人得手後，即由己○○將該車駛離，並將該車以十
    六萬元至二十萬元間之價格出售予一真實姓名年籍不詳之「
    吳小姐」牟利（未過戶）。(2)被告於九十一年三月十八日，
    先由己○○之妻庚○○佯以壬○○身分向匯豐公司土城分公
    司業務員乙○○佯稱，壬○○欲以分期付款之附條件買賣方
    式購買車輛等語，再於當日晚間八時許，傳真壬○○、劉金
    德、丁○○國民
    劉金德名義之臺北縣新莊地政事務所建物所有權狀、偽造劉
    金德名義之臺北縣新莊地政事務所土地所有權狀等資料予乙○○，同時與乙○○約定見面洽談購車事宜，乙○○乃應允
    以出售「CR20HB7A」車型之汽車一輛予壬○○，迨同年月十
    九日下午三時許，劉金德、丁○○、壬○○相偕前往位於臺
    北縣新莊市○○路之「小歇」泡沫紅茶店與乙○○簽立附條
    件買賣契約書、動產擔保交易附條件買賣設定登記申請書、
    分期申請表、本票及本票空白事項補充授權書，且出示己○○先前向不詳人士購得之上開偽造劉金德名義之臺北縣新莊
    地政事務所建物所有權狀、偽造劉金德名義之臺北縣新莊地
    政事務所土地所有權狀，旋由壬○○簽立客戶交車確認表，
    以致乙○○陷於錯誤，而交付車牌號碼３Ｔ─２０６１號自
    用小客車一輛，詹、劉、卓三人得手後，即將該車交由己○○以十六至二十萬元間之價格出售予一真實姓名年籍不詳之
    「吳小姐」牟利（未過戶）。(3)被告上開行為是否涉有詐欺
    等罪嫌，均未據檢察官併案究辦，起訴部分既為無罪判決，
    甲○自不得一併審酌，應由檢察官另行偵查，附此敘明。
據上論斷，應依刑事訴訟法第三百零一條第一項，判決如主文。
本件經檢察官鄧媛到庭執行職務。
中　　華　　民　　國　　94　　年　　1 　　月　　18　　日
                  刑事第六庭審判長法　官  王敏慧
                                  法?官  張江澤
                                  法?官  絲鈺雲
以上正本證明與原本無異
如不服本判決應於送達後10日內向甲○提出上訴狀
                               ? 書記官　許清秋
中　　華　　民　　國　　94　　年　　1 　　月　　25　　日
